# 求教陈版主和各位大神关于股权激励和融资对赌条款的会计处理

提问人：jtethan 时间：2020-01-17 12:56:24
求教陈版主和各位大神如下两个问题：
1. 员工股权激励: 授予员工的股份立即有效。在公司未来成功上市后, 员工可继续持有激励股权，也可在市场中售出，但需符合相关禁售期的要求；如员工在公司上市成功前离职，则员工所持激励股权按照授予价格加上3%年收益由公司实际控制人或其指定的自然人或法人收回。公司预计未来成功上市的可能性较高，请问这个股权激励的费用是授予时一次性计入损益表，还是需在授予日至预估的上市年份期间分摊？
2.融资的对赌条款：公司此轮融资协议中约定，如公司未来未在20XX年成功上市，则公司和实际控制人需按照8%的年利率回购该轮投资者所持的股份。请问该轮融资可按正常计入所有者权益中的普通股股本吗？ 审计师认为应该计入优先股，相当于一项负债，未来根据公司的估值按照公允价值计量
谢谢！

回答人：chenyiwei
1 、由于“如员工在公司上市成功前离职，则员工所持激励股权按照授予价格加上3%年收益由公司实际控制人或其指定的自然人或法人收回”，故理论上是存在等待期的，自授予日起至公司预计上市之日。但由于等待期的长度和上市可能性本身需要会计估计，并考虑证监会在IPO审核中的惯例，故实务中一般是在授予日一次性计入费用。
后续因激励对象离职，实际发生回购时，回购价款与原授予价格之间的差额作为给予离职员工的辞退福利处理。
2 、由于回购义务人是公司或者实际控制人，要求谁回购系由投资人选择，故对公司而言属于负债。